# 对于长期资产售后如何处理

提问人：yuejingjiao 时间：2020-07-31 20:33:03
最近有个比较困惑的会计处理事项： 2019 年企业将一批存货出租给甲方，认为该批存货是他们的长期资产，因此将其从存货调整到非流动资产；随后 2020 年又将该批资产出售给甲方，但是企业提供给我们一个总经理办公会纪要，上面写到将该批长期资产改变用途，调整到存货又加了一些改造成本、软件，随之确认主营业务收入。这种做法是否妥当

回答人：chenyiwei
要注意了解和分析该交易的背景，特别是关注该出售事项是否系在原出租合同中约定的（包括约定甲方有购买选择权），还是最初的合同没有约定，出售事项系后续补充协议约定的。如果是后一种情况，则应作为固定资产处置处理，不能确认主营业务收入。